臺灣臺北地方法院普通庭裁定　　　　　 100年度秩抗字第13號
抗　告　人
即被移送人　江芷欣
上列抗告人即被移送人因違反社會秩序維護法案件，不服本院臺
北簡易庭於中華民國100年9月30日所為之裁定（100 年度北秩字
第315號）提起抗告，本院裁定如下：
    主  文
抗告駁回。
    理  由
一、按受裁定人對於簡易庭就社會秩序維護法45條移送之案件所
    為之裁定，有不服者，得向同法院普通庭提起抗告；抗告期
    間為5日，自送達裁定之翌日起算，同法第58條、第59條第1
    項定有明文。又社會秩序維護法就文書送達方式並無規定，
    應依同法第92條之規定，應準用刑事訴訟法，再刑事訴訟法
    第62條規定：「送達文書，除本章有特別規定外，準用民事
    訴訟法之規定。」次按送達於住居所、事務所或營業所不獲
    會晤應受送達人者，得將文書付與有辨別事理能力之同居人
    或受僱人，民事訴訟法第137條第1項規定甚明。復按原審法
    院認為抗告不合法律上之程式或法律上不應准許，或其抗告
    權已喪失者，應以裁定駁回之。但其不合法律上之程式可補
    正者，應定期間先命補正，刑事訴訟法第408條第1項定有明
    文，此規定依社會秩序維護法第92條之規定，於法院受理違
    反同法之案件，亦有適用。
二、本件抗告人即被移送人江芷欣於民國100年8月7 日14時許，
    在臺北市○○區○○路47號前，有非供自用，購買「世紀大
    師畢卡索特展」入場門票之遊樂券而轉售圖利行為，經原審
    於100年8月23日以100年度北秩字第315號裁定處罰鍰新台幣
    300元，扣案之新台幣3,200元沒入，上開裁定分別由警察機
    關即新北市政府警察局土城分局、臺北市政府警察局中山分
    局於100年9月1日、9月4日按址送達，因不獲會晤抗告人，
    乃付與抗告人之同居人（舅父）董進富、受委託人（友人）
    董雅惠，且經董進富、董雅惠分別於送達證書之同居人、受
    僱人欄簽章，嗣抗告人於100年9月20日具狀提起抗告，經原
    審以抗告人之抗告，已逾抗告期間，於同年9 月30日裁定駁
    回抗告在案，經核閱卷附本院臺北簡易庭100 年度北秩字第
    315號社會秩序維護法卷宗全卷無訛。
三、抗告意旨略以：抗告人因前次裁定（即原審於100年8月23日
    所為處罰鍰新台幣300元及扣案之新台幣3,200元沒入之裁定
    ）由警察機關交付過程致其個人資料外洩及名譽受損，以電
    話向各單位詢問而超過5 日之抗告期限，請再度重視此次抗
    告等語。
四、經查，抗告人現住新北市○○區○○路3段125巷7號2樓，非
    在本院管轄區域內，依法院訴訟當事人在途期間標準第3 條
    第1項第2款之規定，以在途期間2 日計算。而抗告人業於前
    揭時間接受送達，已如前述，縱以最有利於抗告人之方式計
    算，其抗告期間自送達（即100年9月4日）之翌日（即100年
    9月5日）起算5日，並扣除在途期間（2日），應至100年5月
    11日止，又該日非例假日，不生期間終止延長之問題，而抗
    告人卻遲至100年9月20日始具狀向原審提出抗告，此有卷附
    抗告人提出之抗告狀上本院簡易庭收件章戳記可按，是抗告
    人之抗告已逾法定期間，其抗告不合法律上程式，且無從補
    正，原審以抗告人之抗告已逾抗告期間，認其抗告為不合法
    ，依社會秩序維護法第92條準用刑事訴訟法第408條第1項前
    段之規定，於100年9月30日所為駁回抗告之裁定，於法尚無
    不合，抗告人以上開理由提起抗告，核無理由，應予駁回。
五、依社會秩序維護法第92條、刑事訴訟法第411 條前段，裁定
    如主文。
中    華    民    國   100    年    10    月    21    日
                  刑事普通庭  審判長法  官  彭慶文
                                    法  官  楊坤樵
                                    法  官  陳思帆
不得再抗告
上正本證明與原本無異。
                                    書記官  許婉如
中    華    民    國   100    年    10    月    24    日